臺灣新竹地方法院刑事裁定　　　　　　　
                                     109年度聲字第1806號
聲  請  人  臺灣新竹地方檢察署檢察官
受  刑  人  陳清玄



上列聲請人因受刑人數罪併罰有二裁判以上，聲請定其應執行之
刑（109年度執聲字第1329號），本院裁定如下：
    主  文
陳清玄犯如附表所示之罪，應執行有期徒刑貳拾捌年。
    理  由
一、本件聲請意旨略以：受刑人陳清玄因犯詐欺等案件，先後經
    判決確定如本院更正後之附表所示，應依刑法第53條及第51
    條第5款，定其應執行之刑，爰依刑事訴訟法第477條第1項
    聲請裁定等語。
二、按數罪併罰，有2裁判以上者，依第51條之規定，定其應執
    行之刑；數罪併罰，分別宣告其罪之刑，宣告多數有期徒刑
    者，於各刑中之最長期以上，各刑合併之刑期以下，定其刑
    期，但不得逾30年，刑法第53條、第51條第5款分別定有明
    文。次按刑法第50條規定：「裁判確定前犯數罪者，併合處
    罰之。但有下列情形之一者，不在此限：㈠得易科罰金之罪
    與不得易科罰金之罪。㈡得易科罰金之罪與不得易服社會勞
    動之罪。㈢得易服社會勞動之罪與不得易科罰金之罪。㈣得易
    服社會勞動之罪與不得易服社會勞動之罪。前項但書情形，
    受刑人請求檢察官聲請定應執行刑者，依第51條規定定之。
    」且數罪併罰中之一罪，依刑法規定得易科罰金，若因與不
    得易科之他罪併合處罰結果而不得易科罰金時，原可易科部
    分所處之刑，自亦無庸為易科折算標準之記載（司法院釋字
    第144、679號解釋意旨參照）。又按刑事訴訟法第370條第2
    項、第3項，已針對第二審上訴案件之定應執行之刑，明定
    有不利益變更禁止原則之適用；而分屬不同案件之數罪併罰
    ，倘一裁判宣告數罪之刑，曾經定其執行刑，再與其他裁判
    宣告之刑定其執行刑時，在法理上亦應同受此原則之拘束。
    故另定之執行刑，其裁量所定之刑期，自不得重於前定之執
    行刑加計後裁判宣告之刑之總和，否則即屬違背法令（最高
    法院104年度台非字第127號判決意旨參照）。
三、經查，受刑人所犯如附表所示各罪，業經臺灣桃園地方法院
    、臺灣臺北地方法院、臺灣宜蘭地方法院、臺灣高等法院、
    本院判處如附表所揭之有期徒刑確定在案，此有附表所示各
    該判決書網路列印資料、判決書影本、判決書及臺灣高等法
    院被告前案紀錄表在卷可參。其中編號1、編號4至7、編號1
    0至13、編號17至19、編號21至33、編號45至48之罪刑係不
    得易科罰金之刑，編號2至3、編號8至9、編號14至16、編號
    20、編號34至44之罪刑係得易科罰金之刑，依刑法第50條第
    1項第1款規定，須經受刑人請求檢察官聲請，始得就上開不
    得易科罰金之罪刑與得易科罰金之罪刑依刑法第51條第5款
    規定定其應執行之刑。而本件業經受刑人於109年12月15日
    請求檢察官聲請合併定其應執行刑，有臺灣新竹地方檢察署
    受刑人定執行刑或易科罰金意願回覆表在卷可稽（見本院卷
    第11至12頁），依同法第50條第2項規定，本件自得依檢察
    官之聲請就不得易科罰金之罪刑與得易科罰金之罪刑，併合
    定其應執行刑之裁定。另本院審核受刑人所犯如附表編號2
    至48所示之罪，係於附表編號1所示判決確定日期前為之，
    核與首揭規定並無不合，並審酌附表所示各刑中之最長期（
    有期徒刑1年5月）、臺灣宜蘭地方法院前就被告所犯如附表
    編號4至7所示之4罪部分定應執行刑（有期徒刑2年2月）、
    臺灣桃園地方法院前就被告所犯如附表編號12至13所示之2
    罪部分定應執行刑（有期徒刑2年4月）、臺灣桃園地方法院
    前就被告所犯如附表編號15至16所示之2罪部分定應執行刑
    （有期徒刑7月）、臺灣宜蘭地方法院前就被告所犯如附表
    編號23至26所示之4罪部分定應執行刑（有期徒刑3年8月）
    、臺灣高等法院前就被告所犯如附表編號27至33所示之7罪
    部分定應執行刑（有期徒刑3年）、臺灣高等法院前就被告
    所犯如附表編號34至43所示之10罪部分定應執行刑（有期徒
    刑1年10月）、本院前就被告所犯如附表編號46至48所示之3
    罪部分定應執行刑（有期徒刑2年10月），加計被告所犯如
    附表編號1至3、編號8至11、編號14、編號17至22、編號44
    至45所示之16罪刑期（有期徒刑1年2月、4月、5月、4月、4
    月、1年2月、1年1月、3月、1年2月、1年2月、1年2月、4月
    、1年4月、1年2月、4月、1年3月）之總和（計算式：2年2
    月＋2年4月＋7月＋3年8月＋3年＋1年10月＋2年10月＋1年2月＋4月＋
    5月＋4月＋4月＋1年2月＋1年1月＋3月＋1年2月＋1年2月＋1年2月＋4
    月＋1年4月＋1年2月＋4月＋1年3月＝29年5月）等，再衡以本件
    受刑人犯罪類型多為詐欺罪，罪質相似，並考量比例原則、
    平等原則、責罰相當原則、重複評價禁止原則為內涵之內部
    性界限等，爰定其應執行之刑如主文所示。
四、又受刑人所犯如附表編號2至3、編號8至9、編號14至16、編
    號20、編號34至44所示之刑，雖得易科罰金，惟經與如附表
    編號1、編號4至7、編號10至13、編號17至19、編號21至33
    、編號45至48所示不得易科罰金之他罪併合處罰之結果而不
    得易科罰金時，原可易科部分所處之刑，自亦無庸為易科折
    算標準之記載，是本院於定執行刑時，自無庸為易科罰金折
    算標準之記載，附此敘明。
五、據上論斷，依刑事訴訟法第477條第1項，刑法第50條第2項
    、第53條、第51條第5款，裁定如主文。
中　　華　　民　　國　　110 　年　　1 　　月　　25　　日
                  刑事第五庭   法  官         蔡玉琪
以上正本證明與原本無異。
如不服本裁定，應於裁定送達後5日內向本院提出抗告狀。
中　　華　　民　　國　　110 　年　　1 　　月　　25　　日
                               書記官         李念純
附表： 
 編  號           1           2           3           4  罪  名          詐欺         詐欺         詐欺         詐欺  宣告刑      有期徒刑1年2月      有期徒刑4月      有期徒刑5月     有期徒刑1年2月 犯罪日期       103年11月4日 　　至103年11月7日      104年6月20日 103年9月7日前之某時許 104年4月起至 104年8月7日間某日 偵查(自訴)機關年度案號  桃園地檢 105年度偵緝字第1202號 新竹地檢 105年度偵緝字第314號 臺北地檢 105年度偵緝字第1014號 宜蘭地檢 105年度偵緝字第210、211號、105年度偵字第4234、4235號 最後事實審 法院        桃園地院        新竹地院        臺北地院        宜蘭地院  案號 105年度審訴字第1052號 105年度竹簡字第246號 105年度審簡字第1895號 105年度訴字第439號  判決日期      105年9月14日      105年10月25日      105年10月26日     105年11月30日 確定判決 法院        桃園地院        新竹地院        臺北地院       宜蘭地院  案號 105年度審訴字第1052號 105年度竹簡字第246號 105年度審簡字第1895號 105年度訴字第439號  判決確定日期      105年11月10日      105年11月14日      105年12月5日     105年12月24日 是否為得易科罰金之案件           否          是          是          否   備註  桃園地檢105年度執字第14401號（106.05.11至107.07.10） 新竹地檢105年度執字第5763號（117.04.3至117.08.02） 臺北地檢106年度執字第562號（107.11.02至108.04.01） 附表編號4至7業經判決應執行有期徒刑2年2月，宜蘭地檢106年度執字第714號（108.04.02至110.06.01） 

 編  號           5           6          7           8  罪  名          詐欺         詐欺         詐欺         詐欺  宣告刑      有期徒刑1年2月     有期徒刑1年2月     有期徒刑1年3月      有期徒刑4月 犯罪日期  104年8月4日至 104年8月17日間某日 104年8月5日至 104年8月7日間某日      104年8月11日 103年12月5日至 103年12月10日間某日 偵查(自訴)機關年度案號  宜蘭地檢 105年度偵緝字第210、211號、105年度偵字第4234、4235號 宜蘭地檢 105年度偵緝字第210、211號、105年度偵字第4234、4235號 宜蘭地檢 105年度偵緝字第210、211號、105年度偵字第4234、4235號 宜蘭地檢 105年度偵緝字第210、211號、105年度偵字第4234、4235號 最後事實審 法院        宜蘭地院       宜蘭地院       宜蘭地院       宜蘭地院  案號 105年度訴字第439號 105年度訴字第439號 105年度訴字第439號 105年度訴字第439號  判決日期      105年11月30日      105年11月30日      105年11月30日     105年11月30日 確定判決 法院        宜蘭地院       宜蘭地院        宜蘭地院       宜蘭地院  案號 105年度訴字第439號 105年度訴字第439號 105年度訴字第439號 105年度訴字第439號  判決確定日期     105年12月24日      105年12月24日      105年12月24日      105年12月24日 是否為得易科罰金之案件           否          否          否          是   備註  附表編號4至7業經判決應執行有期徒刑2年2月，宜蘭地檢106年度執字第714號（108.04.02至110.06.01）   宜蘭地檢106年度執字第715號（110.06.02至110.10.01） 

 編  號           9           10          11          12  罪  名        偽造文書         詐欺         詐欺         詐欺  宣告刑       有期徒刑4月    有期徒刑1年2月    有期徒刑1年1月     有期徒刑1年4月 犯罪日期       105年1月18日 　　      105年3月初至 　　 105年3月22日 104年7月7日前某日至 104年7月8日 103年7月6日20時前某時至 103年7月7日 偵查(自訴)機關年度案號  宜蘭地檢 105年度偵字第5058、5063號 宜蘭地檢 105年度偵字第5058、5063號 桃園地檢 104年度偵字第24763號 桃園地檢 105年度偵緝字第1226、1227、1228號 最後事實審 法院        宜蘭地院        宜蘭地院        桃園地院        高等法院  案號 105年度訴字第417號 105年度訴字第417號 105年度審易字第2313號 106年度上訴字第135號  判決日期      105年12月21日      105年12月21日      106年1月6日      106年1月19日 確定判決 法院        宜蘭地院        宜蘭地院        桃園地院        高等法院  案號 105年度訴字第417號 105年度訴字第417號 105年度審易字第2313號 106年度上訴字第135號  判決確定日期      106年1月15日      106年1月15日      106年2月14日      106年2月21日 是否為得易科罰金之案件           是          否          否          否   備註  宜蘭地檢106年度執字第1068號（111.12.02至112.04.01） 宜蘭地檢106年度執字第1069號（110.10.02至111.12.01） 桃園地檢106年度執字第5747號（115.01.03至116.02.02） 附表編號12至13業經判決應執行有期徒刑2年4月，桃園地檢106年度執字第4023號（111.12.11至114.04.10） 

 編  號           13           14          15          16  罪  名          詐欺         贓物         詐欺         詐欺  宣告刑      有期徒刑1年4月      有期徒刑3月      有期徒刑5月      有期徒刑4月 犯罪日期  103年7月12日前某時至 103年7月13日    　　      102年6月某日    102年8月24日至    102年8月26日     102年10月23日 偵查(自訴)機關年度案號  桃園地檢 105年度偵緝字第1226、1227、1228號 桃園地檢 105年度偵緝字第1226、1227、1228號 桃園地檢 103年度偵緝字第774、1061、1062號 桃園地檢 103年度偵緝字第774、1061、1062號 最後事實審 法院        高等法院        高等法院        桃園地院        桃園地院  案號 106年度上訴字第135號 106年度上訴字第135號 105年度簡字第238號 105年度簡字第238號  判決日期      106年1月19日      106年1月19日      105年7月29日      105年7月29日 確定判決 法院        高等法院        高等法院        桃園地院       桃園地院  案號 106年度上訴字第135號 106年度上訴字第135號 105年度簡字第238號 105年度簡字第238號  判決確定日期      106年2月21日      106年2月21日      106年3月8日       106年3月8日 是否為得易科罰金之案件           否          是          是          是   備註  附表編號12至13業經判決應執行有期徒刑2年4月，桃園地檢106年度執字第4023號（111.12.11至114.04.10） 桃園地檢106年度執字第4024號（114.04.11至114.07.10） 附表編號15至16業經判決應執行有期徒刑7月，桃園地檢106年度執字第4814號（114.7.11至115.01.02）  

 編  號           17           18          19           20  罪  名          詐欺         詐欺         詐欺         詐欺  宣告刑      有期徒刑1年2月     有期徒刑1年2月     有期徒刑1年2月      有期徒刑4月 犯罪日期     105年1月7日至    105年1月8日   104年10月間某日至   104年10月16日   104年9月20日至   104年9月21日    105年1月21日至    105年1月22日 偵查(自訴)機關年度案號  宜蘭地檢 105年度偵字第6341號 宜蘭地檢 105年度偵字第1801號 宜蘭地檢 105年度偵字第2058號 臺北地檢 106年度偵字第1002號 最後事實審 法院        宜蘭地院       宜蘭地院       宜蘭地院       臺北地院  案號 106年度訴字第23號 106年度訴字第31號 106年度訴字第84號 106年度審簡字第598號  判決日期      106年3月8日      106年3月15日      106年4月13日      106年4月28日 確定判決 法院        宜蘭地院       宜蘭地院        宜蘭地院       臺北地院  案號 106年度訴字第23號 106年度訴字第31號 106年度訴字第84號 106年度審簡字第598號  判決確定日期      106年4月1日      106年4月9日      106年5月6日      106年6月13日 是否為得易科罰金之案件           否          否          否          是   備註  宜蘭地檢106年度執字第1727號（116.02.03至117.04.02） 宜蘭地檢106年度執字第1975號（117.08.03至1187.10.02） 宜蘭地檢106年度執字第2291號（118.10.03至119.12.02） 宜蘭地檢106年度執字第4782號（119.12.03至120.04.02） 

 編  號           21           22          23           24  罪  名          詐欺         詐欺         詐欺          詐欺  宣告刑      有期徒刑1年4月     有期徒刑1年2月     有期徒刑1年2月     有期徒刑1年2月 犯罪日期  105年5月7日前某日至 105年5月7日    105年1月18日至    105年1月22日    104年9月初某日至 　 104年9月3日　     104年9月初某日至 　 104年9月4日　 偵查(自訴)機關年度案號  宜蘭地檢 106年度偵字第1785號 宜蘭地檢 106年度偵字第2160號 宜蘭地檢 105年度偵字第1609、5391、6263號、106年度偵字第2306、2307、2337號 宜蘭地檢 105年度偵字第1609、5391、6263號、106年度偵字第2306、2307、2337號 最後事實審 法院        宜蘭地院       宜蘭地院       宜蘭地院       宜蘭地院  案號 106年度易字第207號 106年度訴字第342號 106年度訴字第92號 106年度易字第412號 106年度訴字第92號 106年度易字第412號  判決日期      106年5月16日      106年10月17日      106年11月8日      106年11月8日 確定判決 法院        宜蘭地院       宜蘭地院        宜蘭地院       宜蘭地院  案號 106年度易字第207號 106年度訴字第342號 106年度訴字第92號 106年度易字第412號 106年度訴字第92號 106年度易字第412號  判決確定日期      106年6月15日      106年11月2日      106年12月10日     106年12月10日 是否為得易科罰金之案件           否          否          否          否   備註  宜蘭地檢106年度執字第2636號（120.04.03至121.08.02） 宜蘭地檢106年度執字第4392號（121.08.03至122.10.02） 附表編號23至26業經本院判決應執行有期徒刑3年8月，宜蘭地檢107年度執字第48號（122.10.03至126.06.02）  

 編  號           25           26          27           28  罪  名          詐欺         詐欺         詐欺         詐欺  宣告刑      有期徒刑1年2月     有期徒刑1年2月     有期徒刑1年1月     有期徒刑1年1月 犯罪日期     104年9月初某日至 　 104年9月8日　    104年9月17日至    104年9月18日 103年7月3日前某日至   103年7月4日      103年8月14日　 偵查(自訴)機關年度案號  宜蘭地檢 105年度偵字第1609、5391、6263號、106年度偵字第2306、2307、2337號 宜蘭地檢 105年度偵字第1609、5391、6263號、106年度偵字第2306、2307、2337號 桃園地檢 105年度偵緝字第1216、1217、1218、1219、1570、1571、1572、1573、1574、1759號 桃園地檢 105年度偵緝字第1216、1217、1218、1219、1570、1571、1572、1573、1574、1759號 最後事實審 法院        宜蘭地院       宜蘭地院       高等法院       高等法院  案號 106年度訴字第92號 106年度易字第412號 106年度訴字第92號 106年度易字第412號 106年度上訴字第1635號 106年度上訴字第1635號  判決日期       106年11月8日       106年11月8日      106年11月29日     106年11月29日 確定判決 法院        宜蘭地院       宜蘭地院        高等法院       高等法院  案號 106年度訴字第92號 106年度易字第412號 106年度訴字第92號 106年度易字第412號 106年度上訴字第1635號 106年度上訴字第1635號  判決確定日期      106年12月10日      106年12月10日      106年12月25日      106年12月25日 是否為得易科罰金之案件           否          否          否          否   備註  附表編號23至26業經本院判決應執行有期徒刑3年8月，宜蘭地檢107年度執字第48號（122.10.03至126.06.02）  附表編號27至33業經本院判決應執行有期徒刑3年，宜蘭地檢107年度執字第2010號（126.06.03至129.06.02）  

 編  號           29           30          31           32  罪  名          詐欺         詐欺         詐欺         詐欺  宣告刑      有期徒刑1年1月     有期徒刑1年2月     有期徒刑1年2月     有期徒刑1年2月 犯罪日期     103年9月7日至 　 103年9月9日　    104年7月22日至    104年7月24日      105年3月13日     105年3月13日至 　　105年3月14日　 偵查(自訴)機關年度案號  桃園地檢 105年度偵緝字第1216、1217、1218、1219、1570、1571、1572、1573、1574、1759號 桃園地檢 105年度偵緝字第1216、1217、1218、1219、1570、1571、1572、1573、1574、1759號 桃園地檢 105年度偵緝字第1216、1217、1218、1219、1570、1571、1572、1573、1574、1759號 桃園地檢 105年度偵緝字第1216、1217、1218、1219、1570、1571、1572、1573、1574、1759號 最後事實審 法院       高等法院       高等法院       高等法院       高等法院  案號 106年度上訴字第1635號 106年度上訴字第1635號 106年度上訴字第1635號 106年度上訴字第1635號  判決日期      106年11月29日      106年11月29日      106年11月29日     106年11月29日 確定判決 法院        高等法院       高等法院        高等法院       高等法院  案號 106年度上訴字第1635號 106年度上訴字第1635號 106年度上訴字第1635號 106年度上訴字第1635號  判決確定日期      106年12月25日     106年12月25日      106年12月25日      106年12月25日 是否為得易科罰金之案件           否          否          否          否   備註  附表編號27至33業經本院判決應執行有期徒刑3年，宜蘭地檢107年度執字第2010號（126.06.03至129.06.02）    

 編  號           33           34          35           36  罪  名          詐欺         詐欺         詐欺         詐欺  宣告刑      有期徒刑1年1月      有期徒刑5月      有期徒刑5月      有期徒刑3月 犯罪日期       105年3月14日     102年12月5日     102年12月23日至 　　102年12月26日      102年12月28日 偵查(自訴)機關年度案號  桃園地檢 105年度偵緝字第1216、1217、1218、1219、1570、1571、1572、1573、1574、1759號 桃園地檢 105年度偵緝字第1216、1217、1218、1219、1570、1571、1572、1573、1574、1759號 桃園地檢 105年度偵緝字第1216、1217、1218、1219、1570、1571、1572、1573、1574、1759號 桃園地檢 105年度偵緝字第1216、1217、1218、1219、1570、1571、1572、1573、1574、1759號 最後事實審 法院       高等法院       高等法院       高等法院       高等法院  案號 106年度上訴字第1635號 106年度上訴字第1635號 106年度上訴字第1635號 106年度上訴字第1635號  判決日期      106年11月29日      106年11月29日      106年11月29日     106年11月29日 確定判決 法院        高等法院       高等法院        高等法院       高等法院  案號 106年度上訴字第1635號 106年度上訴字第1635號 106年度上訴字第1635號 106年度上訴字第1635號  判決確定日期      106年12月25日     106年12月25日      106年12月25日      106年12月25日 是否為得易科罰金之案件           否          是          是          是   備註  附表編號27至33業經本院判決應執行有期徒刑3年，宜蘭地檢107年度執字第2010號（126.06.03至129.06.02） 附表編號34至43業經本院判決應執行有期徒刑1年10月，宜蘭地檢107年度執字第2011號（129.06.03至131.04.02）   

 編  號           37           38          39           40  罪  名          詐欺         詐欺         詐欺         詐欺  宣告刑       有期徒刑5月     有期徒刑4月      有期徒刑5月     有期徒刑3月 犯罪日期       102年12月30日     102年12月30日      103年12月7日     103年2月26日至 　　103年3月6日　 偵查(自訴)機關年度案號  桃園地檢 105年度偵緝字第1216、1217、1218、1219、1570、1571、1572、1573、1574、1759號 桃園地檢 105年度偵緝字第1216、1217、1218、1219、1570、1571、1572、1573、1574、1759號 桃園地檢 105年度偵緝字第1216、1217、1218、1219、1570、1571、1572、1573、1574、1759號 桃園地檢 105年度偵緝字第1216、1217、1218、1219、1570、1571、1572、1573、1574、1759號 最後事實審 法院       高等法院       高等法院       高等法院       高等法院  案號 106年度上訴字第1635號 106年度上訴字第1635號 106年度上訴字第1635號 106年度上訴字第1635號  判決日期      106年11月29日      106年11月29日      106年11月29日     106年11月29日 確定判決 法院        高等法院       高等法院        高等法院       高等法院  案號 106年度上訴字第1635號 106年度上訴字第1635號 106年度上訴字第1635號 106年度上訴字第1635號  判決確定日期      106年12月25日     106年12月25日      106年12月25日      106年12月25日 是否為得易科罰金之案件           是          是          是          是   備註  附表編號34至43業經本院判決應執行有期徒刑1年10月，宜蘭地檢107年度執字第2011號（129.06.03至131.04.02）    

 編  號           41           42          43           44  罪  名          詐欺         詐欺         詐欺         詐欺  宣告刑      有期徒刑3月     有期徒刑4月     有期徒刑5月     有期徒刑4月 犯罪日期  103年3月9日前某時至 103年3月9日    103年3月6日至    103年3月14日      103年3月16日 102年10月5日11時前某時 至102年10月5日 偵查(自訴)機關年度案號  桃園地檢 105年度偵緝字第1216、1217、1218、1219、1570、1571、1572、1573、1574、1759號 桃園地檢 105年度偵緝字第1216、1217、1218、1219、1570、1571、1572、1573、1574、1759號 桃園地檢 105年度偵緝字第1216、1217、1218、1219、1570、1571、1572、1573、1574、1759號 桃園地檢 106年度偵字第6572號 最後事實審 法院       高等法院       高等法院       高等法院       桃園地院  案號 106年度上訴字第1635號 106年度上訴字第1635號 106年度上訴字第1635號 106年度審易字第1283號  判決日期      106年11月29日      106年11月29日      106年11月29日     106年12月6日 確定判決 法院        高等法院       高等法院        高等法院       桃園地院  案號 106年度上訴字第1635號 106年度上訴字第1635號 106年度上訴字第1635號 106年度審易字第1283號  判決確定日期      106年12月25日     106年12月25日      106年12月25日      107年1月3日 是否為得易科罰金之案件           是          是          是          是   備註  附表編號34至43業經本院判決應執行有期徒刑1年10月，宜蘭地檢107年度執字第2011號（129.06.03至131.04.02）   桃園地檢107年度執字第2093號（131.04.03至131.08.02） 

 編  號           45          46          47          48  罪  名          詐欺         詐欺         詐欺         詐欺  宣告刑      有期徒刑1年3月      有期徒刑10月    有期徒刑1年5月     有期徒刑1年4月 犯罪日期       104年12月3日 　　      104年12月17日 104年12月間某日至 104年12月18日    105年4月16日至    105年4月20日 偵查(自訴)機關年度案號  新竹地檢 107年度偵字第5707號 新竹地檢 107年度偵字第240、241、242號 新竹地檢 107年度偵字第240、241、242號 新竹地檢 107年度偵字第240、241、242號 最後事實審 法院        新竹地院        新竹地院        新竹地院        新竹地院  案號 108年度訴字第3號 107年度訴字第183號 107年度訴字第183號 107年度訴字第183號  判決日期      108年3月29日      108年4月12日      108年4月12日      108年4月12日 確定判決 法院        新竹地院        新竹地院        新竹地院        新竹地院  案號 108年度訴字第3號 107年度訴字第183號 107年度訴字第183號 107年度訴字第183號  判決確定日期      108年4月22日      108年5月13日      108年5月13日      108年5月13日 是否為得易科罰金之案件           否          否          否          否   備註  新竹地檢108年度執字第3177號（131.08.03至132.11.02） 附表編號46至48業經判決應執行有期徒刑2年10月，新竹地檢108年度執字第3069號（132.11.03至135.09.02）